臺灣桃園地方法院刑事判決　　　　　　 94年度訴字第2196號
公　訴　人　臺灣桃園地方法院檢察署檢察官
被　　　告　甲○○
上列被告因違反毒品危害防制條例案件，經檢察官提起公訴（九
十四年度毒偵字第四八六○號），被告於本院準備程序時就被訴
事實為有罪之陳述，經本院聽取當事人及檢察官意見後，本院合
議庭裁定由受命法官獨任進行簡式審判程序，本院判決如下：
    主  文
甲○○施用第一級毒品，累犯，處有期徒刑捌月。扣案第一級毒
品海洛因壹包（淨重零點壹陸公克）沒收銷燬之；扣案注射針筒
貳支沒收。
    事  實
一、甲○○前於民國八十八年間因肅清煙毒條例案件，經本院於
    八十七年二月十七日以八十六年度訴字第一七三號，判處有
    期徒刑三年一月確定入監服刑，於八十九年五月十一日縮短
    刑期假釋出監，嗣於九十年六月二日保護管束期滿視為執行
    完畢。另因施用毒品案件，經本院於九十二年十月二十日以
    九十二年度毒聲字第二九六九號裁定令入勒戒處所施以觀察
    、勒戒後，因認其有繼續施用傾向，經本院復於九十三年三
    月十日以九十三年度毒聲字第二六二號裁定令入勒戒處所施
    以強制戒治，嗣經本院裁定停止處分並交付保護管束，甫於
    九十四年二月七日因保護管束期滿視為執行完畢。詎其仍不
    知悔改，復基於施用第一級毒品海洛因之犯意，於前開強制
    戒治執行完畢後之五年內即九十四年八月二十四日上午十一
    時三十分許為警採尿前回溯二十六小時內之某時，在其位於
    桃園縣桃園市○○○街六號一樓住處內，施用第一級毒品海
    洛因一次，嗣為警於九十四年八月二十三日二十三時三十分
    許，在桃園縣桃園市○○路五七七號前查獲，並扣得第一級
    毒品海洛因一包（淨重零點一六公克）及其所有預備供施用
    第一級毒品洛因所用之注射針筒二支，始悉上情。
二、案經桃園縣政府警察局大園分局報請臺灣桃園地方法院檢察
    署檢察官偵查起訴。
    理  由
一、訊之被告甲○○對有於上揭時、地，施用第一級毒品海洛因
    之犯罪事實，於本院審理時坦承不諱，且被告為警查獲後所
    採集之尿液經送驗結果確呈嗎啡陽性反應乙節，亦有臺灣尖
    端先進生技醫藥股份有限公司所出具之濫用藥物檢驗報告一
    紙在卷足憑；且警方於前開時、地查獲被告時，自其身上所
    起出之內含有不明白色粉末之夾鍊袋一包，經送鑑結果，該
    不明白色粉末確為第一級毒品海洛因無訛，此有法部務調查
    局九十四年十月二十七日調科壹字第○八○○一○○三九號
    鑑定通知書一紙附卷可稽，此外並有被告所有預供施用第一
    級毒品海洛因所用之注射針筒二支扣案可資佐證。綜上，足
    認被告自白與事實相符，可採為本案論罪科刑之基礎。而被
    告前曾因施用毒品案件，經本院於九十二年十月二十日以九
    十二年度毒聲字第二九六九號裁定令入勒戒處所施以觀察、
    勒戒後，因認其有繼續施用傾向，經本院復於九十三年三月
    十日以九十三年度毒聲字第二六二號裁定令入勒戒處所施以
    強制戒治，嗣經本院裁定停止處分並交付保護管束，甫於九
    十四年二月七日因保護管束期滿視為執行完畢乙節，有臺灣
    高等法院被告前案紀錄表一份在卷可稽，其於前揭強制戒治
    執行完畢後五年內再犯本案，檢察官予以起訴，於法要無不
    合。綜上所述，本件事證明確，被告犯行洵堪認定，應依法
    論科。
二、按海洛因係屬毒品危害防制條例第二條第二項第一款所定之
    第一級毒品。是核被告所為，係犯毒品危害防制條例第十條
    第一項之施用第一級毒品罪。其施用第一級毒品海洛因前後
    非法持有第一級毒品海洛因之低度行為，為其施用第一級毒
    品海洛因之高度行為所吸收，不另論罪。末查，被告前曾因
    肅清煙毒條例案件，經本院於八十七年二月十七日以八十六
    年度訴字第一七三○號，判處有期徒刑三年一月確定入監服
    刑，於八十九年五月十一日縮短刑期假釋出監，嗣於九十年
    六月二日保護管束期滿視為執行完畢等情，有臺灣高等法院
    被告前案紀錄表乙份附卷可稽，是其於有期徒刑執行完畢後
    五年內再犯本案，為累犯，應依刑法第四十七條規定加重其
    刑。爰審酌被告坦承犯行，並表示悔改之意，犯後態度良好
    ，犯罪之動機及目的在於追求刺激，曾施用毒品並經強制戒
    治，仍未能革除惡習，復施用毒品，足見其戒毒意志不堅，
    與所生危害等一切情狀，量處如主文所示之刑。
三、沒收部分：
    扣案之第一級毒品海洛因一包（淨重零點一六公克），係當
    場查獲之毒品，爰依毒品危害防制條例第十八條第一項前段
    宣告沒收銷燬之。扣案注射針筒二支為被告所有，且係預供
    其施用一級毒品海洛因所用之物，業據被告供明在卷，爰依
    刑法第三十八條第一項第二款規定宣告沒收之。
據上論斷，應依刑事訴訟法第二百七十三條之一第一項、第二百
九十九條第一項前段，毒品危害防制條例第十條第一項、第十八
條第一項前段，刑法第十一條、第四十七條、第三十八條第一項
第二款，判決如主文。
本案經檢察官廖先志到庭執行職務。
中  　華　  民　  國　 九十四　年   十一   月  二十九 日
                    臺灣桃園地方法院刑事第十庭
                                法　官　柯姿佐
以上正本證明與原本無異。
如不服本判決，應於判決送達後10日內向本院提出上訴狀（應附
繕本），上訴於臺灣高等法院。
　　　　　　　　　　　    　    書記官　張淑芬
中    華    民    國   九十四  年  十一  月     三十    日
附錄論罪科刑法條
毒品危害防制條例第10條第1項
施用第一級毒品者，處 6 月以上 5 年以下有期徒刑。
